MALKHAN KAFI AL JABAR

Cirebon, Indonesia | HP: 085316334371 | Email: malkhankafialjabar@gmail.com

PROFIL

Seorang mahasiswa teknik informatika semester 1 yang memiliki pengalaman lebih dari 2 tahun. Telah terbiasa bekerja di bidang Food and Beverage salah satunya pembuatan makanan jenis roti panggang di salah satu perusahaan swasta dan memiliki hobi di bidang desain grafis dan video editor

PENGALAMAN

BFC Pekarungan - Cirebon, Indonesia

CREW OUTLET (JUNI, 2022 – September 2022)

- Bertanggung jawab sebagai kepala toko di salah satu outlet yang di tempati
- Mampu berkomunikasi dan melayani konsumen

Roti Gembong Gedhe - Cirebon, Indonesia

Baker (November 2022 - Agustus 2024)

- Bertanggung jawab sebagai wakil kepala toko di salah satu outlet yang di tempati
- Mampu bekerja sama dengan tim yang terdiri dari 6 orang yang bekerja di salah satu outlet yang di tempati
- Mampu melakukan stock upname barang dengan akurat
- Mampu melakukan stock order barang gudang

PENDIDIKAN

SMAN 3 CIREBON (2019 - 2022)

Ilmu Pengetahuan Sosial GPA 83,37

KEMAMPUAN

- Public speaking
- Desain Grafis
- Kreatifitas
- Editing
- Content planning